臺灣臺中地方法院刑事判決　　　　　　　96年度易字第1930號
公　訴　人　臺灣臺中地方法院檢察署
被　　　告　丙○○
　　　　　　　　　　（另案臺灣臺中監獄執行中）
上列被告因竊盜案件，經檢察官提起公訴（九十六年度偵字第四
三九七號），本院判決如下：
    主    文
丙○○竊盜，累犯，處有期徒刑伍月。又攜帶兇器竊盜，累犯，
處有期徒刑柒月。又攜帶兇器竊盜，累犯，處有期徒刑柒月。又
攜帶兇器竊盜，累犯，處有期徒刑柒月。應執行有期徒刑壹年捌
月。
    犯罪事實
一、丙○○曾因贓物案件，於民國九十四年八月十二日以九十四
    年度中簡字第二○○九號判處有期徒刑四月確定，甫於九十
    五年九月九日執行完畢。詎仍不知悔改，復意圖為自己不法
    之所有：(1)於九十六年一月二十三日下午二時許，在臺中市
    ○○路與自由路路口附近，徒手竊取乙○○所有未上鎖，且
    鑰匙插在電門之車牌號碼Ｘ三─二六四一號自小客車（該車
    係於九十六年一月十三日晚間八時二十分許，在臺中市○區
    ○○路一段八一號前遺失），得手後作為其交通工具。(2)丙○○為躲避查緝，復另基於為自己不法所有之意圖，於同日
    下午三時三十分許，在臺中市○區○○路一七七號附近，持
    放置在上開自小客車內，長約十公分，寬約二公分，客觀上
    足供凶器使用之鐵製扳手（業經所有權人乙○○丟棄而未扣
    案），竊取江雅鈴所有車牌號碼ＲＢ─三八三八號車牌一面
    得逞。(3)又意圖為自己不法之所有，於同日下午某時，在臺
    中市○○路○段附近，持上開鐵製扳手竊取戊○○○所有車
    牌號碼ＮＦ─八九九七號車牌一面得逞。(4)丙○○又意圖為
    自己不法之所有，於同日下午五時許，在臺中市○○路附近
    ，持上開鐵製板手竊取甲○○所有車牌號碼ＯＪ─八○二三
    號車牌一面得逞。丙○○得手後，再將車牌號碼ＯＪ─八○
    二三號及ＮＦ─八九九七號車牌，裝置在其所竊得之車牌號
    碼Ｘ三─二六四一號自小客車上，並將其餘車牌放置在該自
    小客車行李箱。嗣於九十六年一月二十八日下午二時五十分
    許，為警在臺中市○區○○路一九九巷內查獲，並扣得上開
    車牌號碼Ｘ三─二六四一自小客車一輛（含原懸掛之二面車
    牌）、鑰匙二把、車牌號碼ＯＪ─八○二三號、ＮＦ─八九
    九七號、ＲＢ─三八三八號車牌各一面（均已分別發還乙○○、江雅鈴、戊○○○、甲○○）。
二、案經臺中市警察局第三分局報告臺灣臺中地方法院檢察署檢
    察官偵查起訴。
    理    由
壹、證據能力方面：
    被告丙○○對於本判決所引用之下列各項證據方法之證據能
    力，於本院準備程序時，均表示無意見，且於法院調查證據
    時，知有第一百五十九條第一項不得為證據之情形，亦未於
    言詞辯論終結前聲明異議，茲審酌該等言詞陳述及書面陳述
    作成時之情況，並無不宜作為證據之情事，依刑事訴訟法第
    一百五十九條之五之規定，得作為證據。
貳、實體部分：
一、上揭犯罪事實，業據被告丙○○於本院審理時坦承不諱，核
    與被害人乙○○、江雅鈴、戊○○○、甲○○於警詢中指述
    失竊之情節相符。此外，復有被告繪製之扳手形狀圖、扣押
    物品目錄表、臺中市警察局車輛遺失證明單、臺中市警察局
    車牌遺失證明單、查詢車輛認可資料、現場圖各一件、被害
    人立具之贓物保管收據四紙、查詢車牌認可資料三紙及照片
    十張在卷可稽。本案事證明確，被告上開竊盜犯行應堪認定
    。
二、按刑法上所謂兇器，凡客觀上足對人之生命、身體、安全構
    成威脅，具有危險性之兇器均屬之，且祇須行竊時攜帶此種
    具有危險性之兇器為已足，並不以攜帶之初有行兇之意圖為
    必要，最高法院七十九年臺上字第五二五三號判例可資參照
    。查，被告於偵訊中已自承其竊取車牌所使用之鐵製扳手長
    十公分、寬二公分，有一個ㄇ字型的形狀等語，而鐵製扳手
    依社會通念，在客觀上足以殺傷人之生命、身體，顯為具有
    危險性之兇器無訛。是核被告所為犯罪事實欄一之(1)行為，
    係犯刑法第三百二十條第一項之普通竊盜罪，其所為犯罪事
    實欄一之(2)、(3)、(4)行為，係犯刑法第三百二十一條第一項
    第三款之加重竊盜罪。其所犯上開四罪間，犯意各別，行為
    有異，應予分論併罰。又被告曾因贓物案件，於九十四年八
    月十二日以九十四年度中簡字第二○○九號判處有期徒刑四
    月確定，甫於九十五年九月九日執行完畢，有臺灣臺中地方
    法院檢察署刑案資料查註紀錄表及臺灣高等法院被告前案紀
    錄表各一件附卷可參，其於有期徒刑之執行完畢後，五年以
    內故意再犯本件有期徒刑以上之各罪，為累犯，均應依刑法
    第四十七條第一項規定加重其刑。爰審酌被告有詐欺、侵占
    、違反動產擔保交易法、贓物、竊盜前科（參見上開前案紀
    錄表），素行欠端，且於同日多次竊取財物，嚴重影響被害
    人日常生活，惟其被告犯後坦承犯行，態度尚佳等一切情狀
    ，量處如主文所示之刑，以資儆懲。至被告持以竊取被害人
    江雅鈴、戊○○○、甲○○等人所有車牌使用之上述鐵製扳
    手一支，雖係供被告犯罪所用之物，但為被害人乙○○所有
    ，核與沒收之要件未合，自不得宣告沒收，附此敘明。
據上論斷，應依刑事訴訟法第二百九十九條第一項前段，刑法第
三百二十條第一項、第三百二十一條第一項第三款、第四十七條
第一項、第五十一條第五款，刑法施行法第一條之一第一項、第
二項前段，判決如主文。
本案經檢察官丁○○到庭執行職務。
中　　華　　民　　國　　96　　年　　5 　　月　　22　　日
                  刑事第九庭    法  官  莊秋燕
以上正本證明與原本無異。
如不服本判決，應於收受送達後10日內向本院提出上訴書狀（應
附繕本）。
　　　　　　　　　　　　　　　　書記官  顏督訓
中　　華　　民　　國　　96　　年　　5 　　月　　22　　日
附錄論罪科刑法條：
中華民國刑法第三百二十條
（普通竊盜罪、竊佔罪）
意圖為自己或第三人不法之所有，而竊取他人之動產者，為竊盜
罪，處五年以下有期徒刑、拘役或五百元以下罰金。
意圖為自己或第三人不法之利益，而竊佔他人之不動產者，依前
項之規定處斷。
前二項之未遂犯罰之。
中華民國刑法第三百二十一條
（加重竊盜罪）
犯竊盜罪而有左列情形之一者，處六月以上、五年以下有期徒刑
：
一  於夜間侵入住宅或有人居住之建築物、船艦或隱匿其內而犯
    之者。
二  毀越門扇、牆垣或其他安全設備而犯之者。
三  攜帶兇器而犯之者。
四  結夥三人以上而犯之者。
五  乘火災、水災或其他災害之際而犯之者。
六  在車站或埠頭而犯之者。
前項之未遂犯罰之。
